臺灣新竹地方法院刑事裁定
111年度撤緩字第47號
聲  請  人  臺灣新竹地方檢察署檢察官
受  刑  人  楊馨  



上列聲請人因受刑人犯不能安全駕駛致交通危險罪案件（本院10
9年度竹東原交簡字第130號），聲請撤銷緩刑之宣告（111年度
執聲字第178號），本院裁定如下：
    主  文
本院一○九年度竹東原交簡字第一三○號刑事簡易判決對楊馨所為
緩刑貳年之宣告撤銷。
    理  由
一、聲請意旨略以：受刑人楊馨因犯不能安全駕駛致交通危險罪
    案件，經本院於民國109年12月18日以109年度竹東原交簡字
    第130號判決判處有期徒刑2月，同時宣告緩刑2年，於110年
    1月27日確定。受刑人應於本案判決確定之日起1年內（即11
    0年1月27日至111年1月26日止），向指定之政府機關、政府
    機構、行政法人、社區或其他符合公益目的之機構提供40小
    時義務勞務，屢經告誡卻仍未依期履行，而僅完成1小時，
    有臺灣新竹地方檢察署（下稱新竹地檢署）告誡函、觀護人
    觀護輔導紀要在卷可稽。受刑人於緩刑付保護管束期間內，
    明知應履行緩刑所附之負擔即本案判決確定後1年內提供義
    務勞務40小時，卻未遵守服從檢察官指揮觀護人執行應履行
    之義務勞務，僅履行1小時，其忽視刑罰強制性之心態、怠
    於勞務履行之故意甚明，顯然未知悔悟，足認原宣告之緩刑
    難收其預期效果，而有執行刑罰之必要。核該受刑人所為，
    已合於刑法第75條之1第1項第4款所定撤銷緩刑宣告之原因
    ，爰依刑事訴訟法第476條規定聲請撤銷等語。
二、按緩刑宣告，得斟酌情形命犯罪行為人向指定之政府機關、
    政府機構、行政法人、社區或其他符合公益目的之機構或團
    體，提供40小時以上240小時以下之義務勞務；又受緩刑之
    宣告，而有違反刑法第74條第2項第1款至第8款所定負擔情
    節重大者，足認原宣告之緩刑難收其預期效果，而有執行刑
    罰之必要者，得撤銷緩刑之宣告，刑法第74第2項第5款、第
    75條之1第1項第4款分別定有明文。
三、經查：
  ㈠受刑人前因犯不能安全駕駛致交通危險罪案件，經本院於109
    年12月18日以109年度竹東原交簡字第130號簡易判決判處有
    期徒刑2月，同時宣告緩刑2年，緩刑期間付保護管束，並應
    於判決確定後1年內向指定之政府機關、政府機構、行政法
    人、社區或其他符合公益目的之機構或團體，提供40小時之
    義務勞務，於110年1月27日確定，義務勞務履行期間自110
    年1月27日至111年1月26日止，緩刑期間自110年1月27日起
    至112年1月26日止，有本院109年度竹東原交簡字第130號刑
    事簡易判決及臺灣高等法院被告前案紀錄表各1份附卷可按
    （撤緩卷第9至12、49至50頁）。
  ㈡受刑人經傳喚於110年3月30日至新竹地檢署報到並製作執行
    筆錄，並表示其現居地為新竹縣○○鎮○○路00巷0號7樓，惟受
    刑人受通知應於110年5月14日至新竹地檢署參加義務勞務行
    政說明會（下稱說明會）而未到場。新竹地檢署復函知受刑
    人應於110年6月11日至新竹地檢署參加說明會，並予以告誡
    一次，嗣原定110年6月11日及110年7月9日之說明會因疫情
    取消，新竹地檢署即函知受刑人應於110年8月13日至新竹地
    檢署參加說明會，並由觀護人於110年7月8日以公務電話告
    知受刑人上開事項，受刑人表示了解。惟受刑人於110年8月
    13日仍未至新竹地檢署報到，經新竹地檢署再度函知受刑人
    應於110年9月10日履行上開事項，受刑人始於110年9月10日
    至新竹地檢署報到並參加說明會。受刑人並於上開說明會於
    新竹地檢署緩刑附帶應履行義務勞務人基本資料表上地址（
    即公文送達處所）欄填具新竹縣○○鎮○○街00巷00號5樓，足
    認受刑人自110年9月10日迄今之實際居住地為新竹縣○○鎮○○
    街00巷00號5樓，且受刑人亦簽署新竹地檢署緩刑附帶應履
    行義務勞務人執行須知暨具結書，已知悉必須於111年1月26
    日前履行完成義務勞務。然受刑人從未至執行機構履行義務
    勞務，經新竹地檢署發函至受刑人實際居住地告誡通知後，
    仍未至執行機構為履行，迄至111年1月26日履行期限屆滿時
    ，僅完成1小時（行前說明會）之義務勞務，而尚餘39小時
    之義務勞務未履行等情，有新竹地檢署110年3月30日執行筆
    錄、110年4月9日竹檢永貳110執護勞27字第1109012513號函
    暨送達證書、110年5月14日說明會點名單、110年5月20日竹
    檢永貳110執護勞27字第1109018470號函暨送達證書、110年
    5月28日竹檢永貳110執護勞27字第1109019129號函暨送達證
    書、110年7月6日竹檢永貳110執護勞27字第1109022315號函
    暨送達證書、110年7月8日觀護輔導紀要、110年8月13日及1
    10年9月10日辦理緩起訴暨緩刑附帶義務勞務勤前教育學程
    簽到單、110年8月19日竹檢永貳110執護勞27字第110902799
    3號函暨送達證書、緩刑附帶應履行義務勞務人基本資料表
    、執行須知暨具結書、110年9月27日竹檢永貳110執護勞27
    字第1109033164號函、110年9月27日竹檢永貳110執護勞27
    字第1109033161號函暨送達證書、110年10月27日、同年11
    月26日、同年12月20日、111年1月21日義務勞務執行情形訪
    視表、110年12月2日竹檢永貳110執護勞27字第1109042875
    號函暨送達證書、辦理受保護管束人附條件緩刑未履行完成
    報告書、刑案系統觀護終結原因表、辦理義務勞務工作日誌
    各1份可憑（執保卷第21至24頁、執護勞卷第12至58頁），
    並經本院調閱新竹地檢署110年度執護勞字第27號、110年度
    執保字第77號卷宗核閱無訛。
  ㈢受刑人於前開不能安全駕駛致交通危險罪案件審理中，本院
    斟酌其前未曾故意犯罪受有期徒刑以上刑之宣告，考量其一
    時失慮致罹刑典，方諭知緩刑。又慮及促使受刑人日後更加
    重視法規範秩序、強化法制觀念，並敦促受刑人確實惕勵改
    過等，仍有對之科予一定負擔之必要，遂於斟酌受刑人之所
    有狀況後，依刑法第74條第1項第1款、第2項第5款之規定，
    命其應於判決確定後1年內向指定之政府機關、政府機構、
    行政法人、社區或其他符合公益目的之機構或團體，提供40
    小時之義務勞務，為法院對於受刑人宣告緩刑之重要參考，
    詎受刑人竟未依約按時履行緩刑條件，經數度通知仍怠於履
    行期限內完成負擔等情，已如前述，足徵受刑人遵守法治之
    觀念淡薄，顯未因受到刑事追訴而有悔悟反省之意，違反之
    情節實屬重大。從而認對受刑人宣告緩刑，難收預期效果，
    因而有執行刑罰之必要，因認與刑法第75條之1第1項第4款
    之規定得聲請撤銷緩刑宣告之要件相符，是以聲請人聲請撤
    銷受刑人緩刑之宣告，核無不合，應予准許。
四、爰依刑事訴訟法第476條，裁定如主文。
中　　華　　民　　國　　111 　年　　4 　　月　　7 　　日
                  刑事第三庭    法  官  王靜慧   
以上正本證明與原本無異。
如不服本裁定，應於裁定送達後5日內向本院提出抗告狀。
中　　華　　民　　國　　111 　年　　4 　　月　　7 　　日
                                書記官  陳弘明